# 关于一些会计确认的疑问

提问人：wx_5dc3bc5d30f5 时间：2020-02-21 08:05:23
请教，一直疏于对基本的会计知识的理解，对于一些会计确认有一些疑问， 1 ，为什么会计上确认的交易或事项都是过去的？ 2 ，为什么都要能可靠的计量，如果不能，就无法登记入账嘛 3 ，为什么确认都要有相关经济利益的流入或流出，如果没有就不能确认嘛？

回答人：chenyiwei
1 、这是财务会计的性质导致，财务会计只是对过去的交易和事项的记录和报告。其他会计分支（如管理会计）有不同的考虑。
2 、这是因为会计的计量单位是货币，如果不能可靠地用货币计量，自然无法入账。
3 、有经济利益的流入和流出，表明发生了对本主体之外的其他方的交易，相应地导致企业所拥有或控制的经济资源和／或所承担的经济义务的变化，这是需要会计进行确认和计量的交易和事项。